# 《计学摄要 2015 》2-3-4

提问人：原来你就在这里 时间：2016-08-29 21:34:07
请问陈版和各位老师：《计学摄要 2015 》问题2-3-4，无需支付的应付款项转入应纳税所得额后能否确认递延所得税资产？ 388 页第二行最后到第三行：可抵扣暂时性差异确认递延所得税负债需同时满足以下条件~~ 请问这里是笔误吗？

回答人：chenyiwei
抱歉，此处为笔误，应为：可抵扣暂时性差异确认递延所得税资产需同时满足以下条件~~。感谢指出，将在《瑞华研究 2016 》中修改。

提问人：ivancheng 时间：2016-08-30 07:57:25
话说《瑞华研究 2016 》啥时候出啊，期待中

回答人：chenyiwei
初稿已经出来，还在整理中，但最近其他事情比较多，进度较慢。

提问人：欧阳云 时间：2016-08-31 09:45:40
哇，期待 2016 版，每本都会第一时间购买！！！

回答人：chenyiwei
今年不会出书，但会发布《瑞华研究》。

提问人：原来你就在这里 时间：2016-09-02 09:47:00
请问《计学摄要》或者《瑞华研究》有没有哪一期有所得税会计的专题啊？ 一个专题很多页的那种。

回答人：chenyiwei
每一期都有的。